---
title: "Parcial 3"
author: "Emilio López"
date: "6/3/2021"

output: html_document
---
```{r setup, include=FALSE}
knitr::opts_chunk$set(echo = TRUE)
```
##### Bases de datos

## TEOREMA DEL LÍMITE CENTRAL

Sean $X_1,...,X_n$ variables aleatorias independientes e identicamente distribuidas, con distribución de probabilidad no especificada, con media $\mu$ y varianza finita $\sigma^2$. El promedio muestral $\overline{X}$ tiene una media $\mu$ y varianza $\sigma^2/n$ que tiende a una
distribución normal conforme $n$ tiende a infinito. Es decir:
$$(\overline{X}-\mu)/(\sigma/\sqrt(n))~~ -> N(0,1)~~ cuando~n~tiende~a~∞$$ 


### Ejemplo
Si se sabe que la dureza Rockwell de pernos de cierto tipo tiene un valor medio de 50 y desviación estándar de 1,5. Si la distribución es normal, ¿cuál es la probabilidad de que la dureza muestral media para una muestra aleatoria de 9 pernos sea por lo menos 52?

$$x=50$$
$$\sigma=1.5$$
$$n=9$$
$$x== N(50;1.5)$$
$$Z= (x-\mu)/(\sigma/\sqrt(n))$$
La probabilidad de que la media muestral sea superior a 52 es:
$$=P(X\geq52)=1-(X<52)$$
$$=1-P(Z<(52-50)/(1.5/\sqrt9))$$
$$=1 -P(Z<4)$$
$$=1-1$$
$$=0$$

### EJEMPLO EN R

```{r, include=FALSE}
library(dplyr)
library(tidyverse)
library(gifski)
library(av)
library(ggplot2)
library(gganimate)
```

```{r Exponencial}
lambda <- 2

Ejemplo <- function(n){
  x <- rexp(n = n,rate = lambda)
  med <- mean(x)
  (med - 1/lambda)/((1/lambda^2)/sqrt(n))
}
Med <- replicate(50, Ejemplo(100))
Med
```

### GRÁFICO

#### Orden de la base de datos.

```{r ORDEN}
Med <- replicate(10, Ejemplo(1:11))
v<-as.data.frame(Med)
z<-apply(v, MARGIN=2, as.vector)
resultados<-c(z[,1:nrow(v)-1])
ns<-rep(1:nrow(v), each=ncol(v))
y<-cbind(ns, resultados)
Y<-as.data.frame(y);Y
```

#### Gráfico
```{r GRAFICO}
a<-ggplot(data=data.frame(x=Y), aes(x=resultados)) +
  geom_histogram(aes(y=..density..), col= "black", fill = "gray62") + geom_density(col=4, size=2)+
  stat_function(fun = dnorm, colour = "red", size =2)+
theme_classic();a


anim <- a + transition_states(ns, transition_length = 2, state_length = 1) 

```

## GRACIAS!